臺灣高等法院刑事判決　　　　　　　 96年度交上訴字第123號
上　訴　人
即　被　告　乙○○
上列上訴人因公共危險案件，不服臺灣士林地方法院96年度交訴
字第30號，中華民國96年5月9日第一審判決（起訴案號：臺灣士
林地方法院檢察署95年度偵字第14347號），提起上訴，本院判
決如下：
    主  文
原判決撤銷。
乙○○駕駛動力交通工具肇事，致人受傷而逃逸，處有期徒刑陸
月，減為有期徒刑月，如易科罰金以新台幣仟元折算壹日。
緩刑伍年。
    事  實
一、乙○○於民國95年9月1日晚間8時20分許，駕駛車號FB-7289
    號自用小客車，沿臺北市○○區○○路由南往北方向行駛，
    途經該路與大興街口欲左轉大興街往西時，本應注意汽車行
    駛至交岔路口時，轉彎車應讓直行車先行，依當時情形，並
    無不能注意之情事存在，竟疏未注意，未先讓沿大興街由西
    往東方向行駛由甲○○所騎乘車號CWZ-567號重型機車先行
    通過，即貿然左轉而發生相撞，致甲○○人車倒地而受有左
    手臂及左小腿擦傷等傷害（過失傷害部分，業經撤回告訴，
    另為不起訴處分）。詎乙○○於肇事後明知駕駛人肇事致人
    受傷，應即採取救護及其他必要措施，並立即向警察機關報
    告而不得逕行離開現場，竟駕駛前開自小客車逃逸離開現場
    ，為現場路人目擊後提供肇事車輛車號，始經警員查獲。
二、案經臺北市政府警察局北投分局報告臺灣士林地方法院檢察
    署檢察官偵查起訴。
    理  由
一、訊據上訴人即被告乙○○對於上揭時、地肇事逃逸之犯行坦
    承不諱，核與證人甲○○、林盛賢、溫偉吉證述情節相符（
    見偵卷第5至19頁、第47頁），且有道路交通事故肇事逃逸
    追查表、道路交通事故現場圖、交通事故補充資料表、交通
    事故談話紀錄表、道路交通事故調查報告表(一)、(二)各1紙、
    照片4幀附卷可稽（見偵卷第26頁、第28頁、第29頁、第32
    至34頁、第35至36頁），堪認被告確有肇事逃逸之犯行。故
    本件事證明確，被告犯行洵堪認定，應依法論科。
二、核被告所為，係犯刑法第185條之4駕駛動力交通工具肇事致
    人受傷而逃逸罪。原審以被告事證明確，予以論罪科刑，固
    非無見，惟本件被告所犯時間係在96年4月24日以前，合於
    中華民國96年罪犯減刑條例第2條第1項第3款減刑之規定，
    原審未及依法為減刑，尚有未洽。被告上訴意旨主張原審量
    刑過重，然原審斟酌刑法第57條各款情形，量處有期徒刑6
    月，並無過重，被告上訴固無理由，惟原判決既有可議之處
    ，自應由本院予以撤銷改判。爰審酌被告駕駛車輛發生交通
    事故後，未予停車察看，施予必要救護即行逃逸，及其犯罪
    之動機、目的、手段、被害人因被告肇事致受傷害之程度尚
    屬輕微，肇事後已與被害人達成和解，有和解書影本1份附
    卷可稽，犯罪後坦承犯行，態度良好等一切情狀，量處如主
    文所示之刑，並依中華民國96年罪犯減刑條例減輕其刑，及
    諭知易科罰金之折算標準，以資懲儆。又被告未曾受有期徒
    刑以上刑之宣告，此有本院被告全國前案紀錄表在卷可稽，
    且已與被害人達成和解，對其犯罪所造成之損害已為相當之
    彌補，經此次偵、審暨科刑教訓後，爾後當知所警惕，信無
    再犯之虞，本院因認對其宣告之刑以暫不執行為適當，爰併
    予諭知緩刑5年，用啟自新。
據上論斷，應依刑事訴訟法第369條第1項前段、第364條、第299
條第1項前段，96年罪犯減刑條例第2條第1項第3款、第7條、第9
條，刑法第185條之4、第41條第1項前段、第74條第1項第1款，
刑法施行法第1條之1第1項，判決如主文。
本案經檢察官謝英民到庭執行職務。
中　　華　　民　　國　　96　　年　　7　　月　　31　　日
 　　　　　       刑事第二庭審判長法　官　呂丹玉
                                  法　官　王詠寰
                                  法　官　林恆吉
以上正本證明與原本無異。
如不服本判決，應於收受送達後十日內向本院提出上訴書狀，其
未敘述上訴之理由者並得於提起上訴後十日內向本院補提理由書
（均須按他造當事人之人數附繕本）。
                                  書記官  劉文美
中　　華　　民　　國　　96　　年　　7 　　月　　31　　日
附錄：本案論罪科刑法條全文
中華民國刑法第185條之4
（肇事遺棄罪）
駕駛動力交通工具肇事，致人死傷而逃逸者，處 6 月以上 5 年
以下有期徒刑。
